臺灣屏東地方法院刑事判決　　　　　　　99年度訴字第1309號
公　訴　人　臺灣屏東地方法院檢察署檢察官
被　　　告　宋鴻文
上列被告因違反毒品危害防制條例案件，經檢察官提起公訴（99
年度毒偵字第2409號），被告於本院準備程序中為有罪之陳述，
經合議庭裁定由受命法官獨任進行簡式審判程序，判決如下：
    主  文
宋鴻文施用第一級毒品，累犯，處有期徒刑壹年；又施用第二級
毒品，累犯，處有期徒刑陸月。應執行有期徒刑壹年肆月。
    事實及理由
一、本院認定被告宋鴻文之犯罪事實、證據，除於犯罪事實部分
    補充：以將甲基安非他命摻入香菸內點火吸食煙氣之方式，
    施用第二級毒品甲基安非他命，並證據部分增列被告於本院
    審理之自白外，餘均與檢察官起訴書之記載相同，茲引用之
    （如附件）。
二、查海洛因及甲基安非他命分別係毒品危害防制條例第2 條第
    2 項第1 款、第2 款所列之第一級、第二級毒品。核被告所
    為，係犯毒品危害防制條例第10條第1 項之施用第一級毒品
    罪及同條第2 項之施用第二級毒品罪。被告於施用毒品海洛
    因、甲基安非他命而持有各該毒品之低度行為，應分別為施
    用之高度行為所吸收，均不另論罪。被告所犯上開2 罪，犯
    意各別，行為互殊，應分論併罰。被告前因施用毒品案件，
    經本院以97年度訴字第360 號判決判處有期徒刑1 年，於民
    國98年7 月14日執行完畢，有臺灣高等法院被告前案紀錄表
    、在監在押紀錄表各一份可按，是被告於徒刑之執行完畢後
    5 年內故意再犯本件有期徒刑以上之2 罪，均為累犯，應分
    別加重其刑。爰審酌被告於觀察勒戒及強制戒治後，仍不知
    警惕，不思尋求正當之身心發展，竟再施用足以導致精神障
    礙、性格異常，甚至造成生命危險之毒品，戕害一己之身心
    健康，對社會治安可能之危害程度非微，惟念及其於犯罪後
    尚能坦承犯行，犯後態度尚可，及其生活狀況勉持、智識程
    度為國中畢業，暨公訴人建議量處刑度尚屬過重等一切情狀
    ，分別量處如主文所示之宣告刑，並定其應執行刑，以示懲
    儆。
據上論斷，應依刑事訴訟法第273 條之1 第1 項、第299 條第1
項前段、第310 條之2 、第454 條第2 項，毒品危害防制條例第
10條第1 項、第2 項，刑法第11條前段、第47條第1 項、第51條
第5 款，判決如主文。
本案經檢察官曾士哲到庭執行職務。
中    華    民    國   100    年    1     月    13    日
                  刑事第四庭    法  官  蔡玉雪
以上正本證明與原本無異。
如不服本判決應於收受判決後10日內向本院提出上訴書狀，並應
敘述具體理由；其未敘述上訴理由者，應於上訴期間屆滿後20日
內向本院補提理由書（均須按他造當事人之人數附繕本）「切勿
逕送上級法院」。
中    華    民    國   100    年    1     月    13    日
                                書記官  黃麗燕
附錄論罪科刑法條：
毒品危害防制條例第10條
施用第一級毒品者，處6月以上5年以下有期徒刑。
施用第二級毒品者，處3年以下有期徒刑。
【附件】
臺灣屏東地方法院檢察署檢察官起訴書
                                    99年度毒偵字第2409號
    被      告  宋鴻文  男  31歲（民國○○年○○月○○日生）
                        住屏東縣內埔鄉○○村○○街79巷51
                          號
                        國民身分證統一編號：Ｚ000000000號
上列被告因違反毒品危害防制條例案件，業經偵查終結，認為應
提起公訴，茲敘述犯罪事實、證據並所犯法條如下：
        犯罪事實
一、宋鴻文前因施用毒品案件，經送觀察、勒戒後，認無繼續施
    用毒品之傾向，由本署檢察官以90年度毒偵字第800號為不
    起訴處分確定。又因施用毒品案件，經本署以90年度毒偵字
    第1586、1753號提起公訴及聲請強制戒治，施用毒品部分，
    經貴院以91年度訴字第39號判處有期徒刑4月確定，強制戒
    治部分，則於民國92年7月22日執行完畢。再因施用第一、
    二級毒品案件，分別經貴院以94年訴字第76號判處有期徒刑
    1年確定、以94年度訴字第388號判處有期徒刑6月確定，並
    於96年11月26日執行完畢。詎猶不思悔改，復基於施用第一
    、二級毒品之犯意，於99年7月24日上午9時30分許，在屏東
    縣麟洛鄉○○路旁產業道路，以將海洛因加水置於針筒後注
    入體內之方式，施用第一級毒品海洛因1次，另於99年7月26
    日下午3時40分為警採尿時起回溯120小時內之某時，在不詳
    地點，施用第二級毒品甲基安非他命1次。嗣於99年7月26日
    下午2時35分許，在屏東縣屏東市○○路與民生路口，因行
    跡可疑，為警查獲，並經其同意採尿送驗，結果呈海洛因代
    謝後之嗎啡陽性及甲基安非他命陽性反應，始查悉上情。
二、案經屏東縣警察局屏東分局報告偵辦。
        證據並所犯法條
一、證據清單及待證事實：
 ┌──┬───────────┬───────────┐
 │編號│    證  據  資  料    │    待  證  事  實    │
 ├──┼───────────┼───────────┤
 │ １ │被告宋鴻文於警詢中之供│僅坦承於上揭時、地施用│
 │    │述                    │海洛因之事實。        │
 ├──┼───────────┼───────────┤
 │ ２ │屏東縣政府警察局屏東分│被告於99年7月26日經警 │
 │    │局尿液採證編號姓名代號│採尿送驗後，確呈嗎啡及│
 │    │對照表、台灣檢驗科技股│甲基安非他命陽性反應，│
 │    │份有限公司濫用藥物尿液│足認其有施用海洛因及甲│
 │    │檢驗報告各1紙         │基安非他命之犯行。    │
 ├──┼───────────┼───────────┤
 │ ３ │本署刑案資料查註紀錄表│被告於前次觀察、勒戒執│
 │    │、全國施用毒品案件紀錄│行完畢後，5年內再犯施 │
 │    │表、矯正簡表各1份     │用毒品罪經判決確定，又│
 │    │                      │再犯本件施用毒品罪嫌之│
 │    │                      │事實。                │
 └──┴───────────┴───────────┘
二、核被告所為，係犯毒品危害防制條例第10條第1項、第2項之
    施用第一、二級毒品等罪嫌。其所犯上開2罪，犯意各別，
    行為互異，請分論併罰。又其受有期徒刑執行完畢後，5年
    內故意再犯本件有期徒刑以上之罪，為累犯，請依刑法第47
    條第1項之規定加重其刑。
三、依刑事訴訟法第251條第1項提起公訴。
    此  致
臺灣屏東地方法院
中    華    民    國    99    年    10    月    13    日
                              檢  察  官  陳  俊  秀
本件正本證明與原本無異
中    華    民    國    99    年    11    月    1     日
                              書  記  官  林  榮  燦
附錄本案所犯法條全文
毒品危害防制條例第10條
施用第一級毒品者，處 6 月以上 5 年以下有期徒刑。
施用第二級毒品者，處 3 年以下有期徒刑。